臺灣高等法院臺中分院刑事判決　　　　100年度上易字第977號
上　訴　人
即　被　告　徐坤鴻
選任辯護人　陳浩華　律師
上列上訴人因竊盜案件，不服臺灣臺中地方法院99年度易字第
3473號中華民國100年5月17日第一審判決（起訴案號：臺灣臺中
地方法院檢察署99年度偵字第21899號），提起上訴，本院判決
如下：
    主    文
上訴駁回。
    犯罪事實
一、徐坤鴻前曾有施用毒品之前科，為籌措其施用毒品之費用，
    乃萌歹念，分別為下列犯行：
  (一)徐坤鴻意圖為自己不法所有，基於竊盜之犯意，於民國（下
    同）99年8月29日15時許，在苗栗縣苑裡鎮玉田139號前，以
    徒手開啟賴雪慧所有之車號K7─7681號自用小客車未上鎖之
    車門後，竊取置放在車內而為賴雪慧所有或持有保管之健保
    卡3張及中油VIP卡1張，得手後旋即逃逸離去。
  (二)徐坤鴻另行起意，意圖為自己不法所有，基於竊盜之犯意，
    於99年9月上旬某日（起訴書誤載為99年8月29日）之某時，
    在臺中縣外埔鄉（現改制為臺中市外埔區○○○路83之10號
    前，以不詳方式開啟車號PC─6707號自用小客車（車主為楊
    東明之妻即饒儀菁，平日由楊東明保管使用）車門鎖後（無
    證據證明車門鎖已遭毀損，亦無證據證明係持兇器為之），
    竊取置放在車內而為屬楊東明所有之中油VIP卡1張，得手後
    旋即逃逸離去。
  (三)徐坤鴻另行起意，意圖為自己不法所有，基於竊盜之犯意，
    於99年8月30日8時30分【即王志忠因上班而將其駕駛之車號
    LM─7231號自用小客車（車主為王志忠之妹王美娟，平日由
    王志忠保管使用）停放在後述道路旁】後迄同日20時30分（
    即王志忠下班欲駕車返家而發現後述財物遭竊）前之某時，
    在臺中縣大甲鎮（現改制為臺中市大甲區，下均同）工一路
    與幼一路口處之道路旁，持客觀上對人之生命、身體均足以
    構成威脅、可供兇器使用之不詳樣式剪刀1支（即萬能剪，
    未扣案），先以不詳方式破壞車號LM─7231號自用小客車之
    車門鎖（毀損車門鎖部分未據告訴）後，旋即以前開剪刀將
    車內連接汽車音響及衛星導航之排線（其內包有金屬材質之
    電線）剪斷，竊取車內之汽車音響1組（國際廠牌，含主機
    、音響計2臺）及衛星導航1組（國際廠牌，含硬體設備計2
    臺）等物，得手後旋即逃逸離去。
  (四)徐坤鴻另行起意，意圖為自己不法所有，基於竊盜之犯意，
    於99年8月31日約8時【即洪上彬因上班而將其駕駛之車號W8
    ─1788號自用小客車（車主為洪上彬之母親陳美珠，平日由
    洪上彬保管使用）停放在後述道路旁】後迄同日18時某分（
    即洪上彬下班欲駕車返家而發現後述財物遭竊）前之某時，
    在臺中縣大甲鎮○○路36之18號前之道路旁，持客觀上對人
    之生命、身體均足以構成威脅、可供兇器使用之不詳樣式剪
    刀1支（即萬能剪，未扣案），先以不詳方式開啟車號W8─
    1788號自用小客車之車門鎖（無證據證明車門鎖已遭毀損）
    後，旋即以前開剪刀將車內連接汽車音響之排線（其內包有
    金屬材質之電線）剪斷，竊取車內之汽車音響（PLONEER廠
    牌）1臺，得手後旋即逃逸離去。
  (五)徐坤鴻另行起意，意圖為自己不法所有，基於竊盜之犯意，
    於99年8月31日約8時【即李紀晴因上班而將其駕駛之車號NR
    ─9387號自用小客車（車主為李紀晴之夫卓慶鐘，平日由李
    紀晴保管使用）停放在後述道路旁】後迄同日20時（即李紀
    晴下班欲駕車返家而發現後述財物遭竊）前之某時，在臺中
    縣大甲鎮○○路36之18號前之道路旁，持客觀上對人之生命
    、身體均足以構成威脅、可供兇器使用之不詳樣式剪刀1支
    （即萬能剪，未扣案），先以不詳方式開啟車號NR─9387號
    自用小客車之車門鎖（無證據證明車門鎖已遭毀損）後，旋
    即以前開剪刀將車內連接汽車音響之排線（其內包有金屬材
    質之電線）剪斷，竊取車內之汽車音響（Mazda廠牌）1臺，
    得手後旋即逃逸離去。
  (六)徐坤鴻另行起意，意圖為自己不法所有，基於竊盜之犯意，
    於99年9月1日12時20分（即黃博全因上班而將其所有之車號
    DJ─3277號自用小客車停放在後述停車場）後迄同日14時30
    分（即黃博全欲駕車出外洽公而發現後述財物遭竊）前之某
    時，在臺中縣大甲鎮○○路36之18號前之停車場處，持客觀
    上對人之生命、身體均足以構成威脅、可供兇器使用之不詳
    樣式剪刀1支（即萬能剪，未扣案），先以不詳方式開啟車
    號DJ─3277號自用小客車之車門鎖（無證據證明車門鎖已遭
    毀損）後，旋即以前開剪刀將車內連接汽車音響之排線（其
    內包有金屬材質之電線）剪斷，竊取車內之汽車音響（新力
    廠牌）1臺及吸附式之衛星導航1臺（起訴書漏載該衛星導航
    1臺）等物，得手後旋即逃逸離去。
  (七)徐坤鴻另行起意，意圖為自己不法所有，基於竊盜之犯意，
    於99年9月2日7時30分（即黃清郁因上班而將其駕駛車號H9
    ─7816號自用小客車停放在後述道路旁）後迄同日約19時（
    即黃清郁下班欲駕車返家而發現後述財物遭竊）前之某時，
    在臺中縣大甲鎮○○路3號前之道路旁，以不詳方式破壞車
    號H9─7816號自用小客車之車門鎖後（毀損車門鎖部分未據
    告訴，又無證據證明係持兇器為之），竊取置放在車內而為
    屬黃清郁所有之MP3、隨身碟各1支及皮包1個【該皮包內並
    有黃清郁所有之身分證、健保卡、汽車駕駛執照、機車駕駛
    執照、卡號為0000000000000000號之中國信託商業銀行信用
    卡1張（下稱前開中國信託商銀信用卡）及另一卡號為00000
    00000000000號之中國信託商業銀行信用卡1張】等物，得手
    後旋即逃逸離去。
  (八)徐坤鴻另行起意，意圖為自己不法所有，基於竊盜之犯意，
    於99年9月4日8時20分（即鄭雅君因上班而將其駕駛之車號
    H5─9003號自用小客車停放在後述道路旁）後迄同日17時30
    分（即鄭雅君下班欲駕車返家而發現後述財物遭竊）前之某
    時，在臺中縣大甲鎮○○路28號附近之道路旁，以不詳方式
    破壞車號H5─9003號自用小客車之車門鎖後（毀損車門鎖部
    分未據告訴，又無證據證明係持兇器為之），竊取置放在車
    內、為屬鄭雅君所有之MP3、隨身碟各1支及中油VIP卡1張等
    物，得手後旋即逃逸離去。
  (九)徐坤鴻另行起意，意圖為自己不法所有，基於竊盜之犯意，
    於99年9月7日9時55分前之同日某時，在臺中縣大甲鎮○○
    路321號附近之道路旁，以不詳方式開啟許雅婷所駕駛之不
    詳車號之自用小客車車門鎖後（無證據證明車門鎖已遭毀損
    ，亦無證據證明係持兇器為之），竊取置放在車內而屬許雅
    婷所有之黑色包包1個、助聽器1個、震動鬧鐘1個等物，得
    手後旋即逃逸離去。
  (十)徐坤鴻另行起意，意圖為自己不法所有，基於竊盜之犯意，
    於99年9月7日14時40分許，將其駕駛之車號LR─6619號黑色
    自用小客車（賓士廠牌、車主為徐坤鴻之祖母徐李豆；下稱
    前開黑色小客車）駛至臺中縣大甲鎮○○路9號前之道路旁
    ，並停放在羅金輝所有之車號OG─8170號自用小客車前方處
    ，旋即下車（前開黑色小客車仍處於未熄火狀態），蹲在車
    號OG─8170號自用小客車駕駛座車門外，以徒手扳動並開啟
    駕駛座車門之際，著手於行竊車內財物之竊盜行為，當時在
    該處附近工廠上班、適走出工廠外之羅金輝發現上情，並向
    徐坤鴻大喊一聲「喂」，徐坤鴻見狀即將前開黑色小客車棄
    置原地，而匆忙逃逸，以此方式著手竊盜犯行之實行而未遂
    其目的，嗣羅金輝即當場撥打電話報警處理。
二、嗣徐坤鴻於99年9月2日，因持上開竊取之卡號為0000000000
    000000號中國信託商銀信用卡，至臺中縣豐原市（現改制為
    臺中市豐原區○○○街10號之「寶豐銀樓」，冒用黃清郁之
    名義，盜刷價值5330元之金飾（徐坤鴻涉犯行使偽造私文書
    及詐欺取財等罪所處之有期徒刑4月部分，業據徐坤鴻撤回
    上訴而告確定在案），為警方據報後於99年9月3日前往調閱
    盜刷者之監視器錄影畫面，始循線查悉徐坤鴻涉犯前揭犯罪
    事實欄一之(七)所示之犯行。徐坤鴻嗣復於前揭一之(十)所示之
    時地著手於前揭一之(十)所示之竊盜犯行未遂，並經羅金輝報
    警處理後，旋即於同日14時45分，經據報前來處理之警察在
    行竊現場附近即臺中縣大甲鎮○○路○段916巷處查獲徐坤鴻
    ，再帶同徐坤鴻至行竊現場，並在前開黑色小客車之後行李
    箱內，扣得徐坤鴻持有之「賴雪慧前揭遭竊之中油VIP卡1張
    、賴東明前揭遭竊之中油VIP卡1張、王志忠前揭遭竊之衛星
    導航1組（含硬體設備2臺）、汽車音響1組（含主機、音響
    計2臺）、洪上彬前揭遭竊之汽車音響1臺、李紀晴前揭遭竊
    之汽車音響1臺、黃博全前揭遭竊之汽車音響1臺、黃清郁前
    揭遭竊之MP3、隨身碟各1支、鄭雅君前揭遭竊之隨身碟1支
    、播放器1組、中油VIP卡1張及許雅婷前揭遭竊之黑色包包1
    個、助聽器1個、震動鬧鐘1個」等贓物後（均已發還），始
    循線查獲徐坤鴻另涉犯前揭犯罪事實欄一之(一)、(二)、(三)、(四)
    、(五)、(六)、(八)、(九)所示之竊盜犯行。
三、案經賴雪慧、楊東明、王志忠、洪上彬、李紀晴、黃清郁、
    鄭雅君、羅金輝等人分別訴由臺中縣警察局（現改制為臺中
    市政府警察局）大甲分局報請臺灣臺中地方法院檢察署檢察
    官偵查起訴。
    理    由
一、證據能力方面：
  (一)按被告以外之人於審判外之陳述，雖不符刑事訴訟法第159
    條之1至第159條之4之規定，而經當事人於審判程序同意作
    為證據，法院審酌該言詞陳述或書面陳述作成時之情況，認
    為適當者，亦得為證據。當事人、代理人或辯護人於法院調
    查證據時，知有第159條第1項不得為證據之情形，而未於言
    詞辯論終結前聲明異議者，視為有前項之同意，刑事訴訟法
    第159條之5第1項、第2項定有明文。立法意旨在於傳聞證據
    未經當事人之反對詰問予以核實，原則上先予排除，惟若當
    事人已放棄詰問或未聲明異議，基於證據資料愈豐富，愈有
    助於真實發現之理念，且強化言詞辯論主義，法院自可承認
    該傳聞證據例外擁有證據能力。查本件被告及其選任辯護人
    對於下列供述證據之證據能力，均當庭表示沒有意見（見本
    院100年度上易字第977號刑事卷第65頁），且未於言詞辯論
    終結前聲明異議，依刑事訴訟法第159條之5第2項之規定，
    視為同意作為證據，且本院審酌下列證人均係於案發後不久
    所為之陳述，記憶猶新，又非在非自由意志之情況下所為之
    陳述，所陳自較符事實，認該言詞陳述適當，依刑事訴訟法
    第159條之5第1項之規定，自得為證據。
  (二)次按除法律另有規定外，實施刑事訴訟程序之公務員因違背
    法定程序取得之證據，其有無證據能力之認定，應審酌人權
    保障及公共利益之均衡維護，刑事訴訟法第158條之4定有明
    文。惟本案所引用之下列非供述證據，並無證據證明係實施
    刑事訴訟程序之公務員違背法定程序所取得，自亦認均具有
    證據能力。
二、認定犯罪事實所憑之證據及認定之理由：
  (一)訊據上訴人即被告（下稱被告）徐坤鴻對於上開犯罪事實，
    除否認有事實欄一之(十)之犯行，及否認事實欄一之(三)、(四)、
    (五)、(六)等4次竊盜犯行有攜帶兇器（剪刀）外，餘均供認不
    諱（見本院100年度上易字第977號刑事卷第64頁反面至第65
    頁第80頁反面至第82頁），其自白部分並有下列補強證據足
    資佐證：
  1.上揭事實欄一之(一)至(九)所示被害人遭竊之財物，確均係被告
    各於前揭時地所行竊得手之財物，業據被告於警詢、偵查、
    原審100年3月1日、同年4月26日審理及本院100年8月16日審
    理時分別自白不諱，且經被害人即證人許雅婷於警詢時證述
    在卷；及被害人即證人賴雪慧、楊東明、王志忠、洪上彬、
    李紀晴、黃博全、黃清郁、鄭雅君等人於警詢證述在卷及於
    原審審理時到庭結證屬實，並有臺中縣警察局大甲分局日南
    派出所搜索扣押筆錄、扣押物品目錄表及贓物認領保管單9
    張【證人賴雪慧領回其前揭遭竊之中油VIP卡1張，見大甲分
    局00000000000號警卷（下均同）17頁；證人王志忠領回其
    前揭遭竊之衛星導航（國際廠牌）2臺、汽車音響（國際廠
    牌）2臺，見警卷19頁；證人賴東明領回其前揭遭竊之中油
    VIP卡1張，見警卷22頁；證人李紀晴領回其前揭遭竊之汽車
    音響（Mazda廠牌）1臺，見警卷24頁；證人洪上彬領回其前
    揭遭竊之汽車音響（PLONEER廠牌）1臺，見警卷27頁；證人
    黃博全領回其前揭遭竊之汽車音響（新力廠牌）1臺，見警
    卷29頁；證人黃清郁領回其前揭遭竊之MP3、隨身碟各1支，
    見警卷31頁；證人鄭雅君領回其前揭遭竊之隨身碟1支、播
    放器1組、中油VIP卡1張，見警卷33頁；證人許雅婷領回其
    前揭遭竊之黑色包包1個、助聽器1個、震動鬧鐘1個，見警
    卷35頁）】及現場照片4張（見警卷41至43頁）等在卷足憑
    。
  2.被告於原審準備程序時雖辯稱警方所查扣之上開證物均係案
    外人薛明昆所放置，並非其所竊取云云。然查本案各個被害
    人遭竊財物之時間為99年8月29日起至同年9月7日止；而證
    人薛明昆係於本案各個被害人遭竊財物之前即自99年8月21
    日起即在臺灣臺中監獄苗栗分監（現改制為法務部矯正署臺
    中監獄苗栗分監）執行，現仍在該分監執行中，期間未曾出
    監等情，有證人薛明昆之個人戶籍及相片影像資料查詢結果
    表、臺灣高等法院被告前案紀錄及臺灣高等法院在監在押全
    國紀錄表等各1件附卷可按【見原審99年度易字第3473號卷
    （下稱原審卷）第32至41頁】，且經證人薛明昆於原審審理
    時到庭結證明確（見原審卷第67、68頁）。準此，證人薛明
    昆於上開被害人遭竊財物之時間既在臺灣臺中監獄苗栗分監
    執行中，自無為上揭竊盜犯行之可能，且證人薛明昆亦無可
    能在其入監執行前即將尚未發生之事即本案各個被害人遭竊
    之財物寄放在被告處之可能，益證被告此部分所辯顯與事實
    不符，並不足採。
  (二)至被告雖否認就上揭事實欄一之(三)、(四)、(五)、(六)等4次竊盜
    犯行有攜帶兇器（剪刀）云云。惟查：
    (1)證人王志忠於原審審理時到庭明確結證稱：「（問：汽車
      音響與衛星導航被偷，該設備留下的接線是被扯斷，還是
      剪刀剪斷的，是否看得出來？）是被剪斷的，因為排線的
      切口都是很整齊的斷掉」、「（問：警卷第43頁這張相片
      裡面，有沒有你遭竊的汽車音響及衛星導航？）有，我在
      相片裡面標示Ａ1的部分是我遭竊的衛星導航，標示Ａ2的
      部分是我遭竊的汽車音響，這也是我後來領回的東西」、
      「（問：包括衛星導航及汽車音響，你領回去的東西它的
      排線都是平切的？）是的」、「（問：你發現汽車的汽車
      音響及衛星導航被偷時，你有沒有看你車上的排線的情形
      ？）有，我看我車上排線的情形就是平切很整齊，後來我
      從警方那邊領回的汽車音響及衛星導航的排線也是平切的
      」等語（見原審卷第105、106頁），核與被告於偵查中檢
      察官訊問時供承其行竊證人王志忠之汽車音響時，確有持
      用其稱之為「萬能剪」之剪刀剪汽車音響的電線等語相符
      （見99年度偵字第21899號偵查卷12頁）。
    (2)證人洪上彬於原審審理時亦到庭結證稱：「（問：你有汽
      車音響被偷嗎？）有」、「（問：你的音響排線斷裂的情
      形如何？）是銳利的截斷面，我是發現我汽車音響遭竊的
      隔天早上有拍照留存，就是在9月1日拍的相片，當時我拍
      的相片，今日有把當時拍的相片的數位相機帶來，相片檔
      案是存在ＳＤ記憶卡內」、「（問：汽車音響領回去的排
      線斷面如何？）也是銳利的斷面，很整齊」、「（問：警
      卷第43頁相片上哪臺是你失竊的汽車音響？在相片上我標
      示Ｃ的這臺就是我失竊並領回的汽車音響」等語（見原審
      卷第110、111頁），並有證人洪上彬前揭遭竊翌日所拍攝
      之相片3張附卷可按（見原審卷第131至133頁），核與被
      告於偵查中檢察官訊問時供承其行竊證人洪上彬之汽車音
      響時，確有持用其稱之為「萬能剪」之剪刀乙節相符（見
      99年度偵字第21899號偵查卷13頁）。
    (3)證人黃博全於原審審理時則結證稱：「（問：總共被偷什
      麼東西？）汽車音響一臺，當天我沒有去報案，我有叫我
      們管理部去報案，實際上我總共被偷了一臺汽車音響，另
      外還有一臺衛星導航，但是衛星導航沒有找到所以當時就
      沒有寫，汽車音響是SONY的」、「（問：汽車音響與衛星
      導航留在車內底座的排線截面如何？）我的衛星導航是用
      吸附式的，所以沒有排線，汽車音響部分留在我車上的排
      線是整齊的」、「（問：你有辦法分辨是被扯斷還是切斷
      的？）扯斷通常會有銅線留著，我發現我的汽車音響排線
      是整齊的，不是長長短短的排線，我感覺類似剪刀或刀子
      切斷的」、「（問：本案汽車音響領回後，你有沒有注意
      該音響切線狀況？）還是一樣，切線整齊的」、「（問：
      警卷第43頁相片上哪臺音響是你失竊領回的？）相片上我
      標示Ｄ的部分，就是我領回的汽車音響」等語明確（見原
      審卷第112、113頁），核與被告於偵查中檢察官訊問時供
      承其行竊證人黃博全之汽車音響時，確有持用其稱之為「
      萬能剪」之剪刀乙節相符（見99年度偵字第21899號偵查
      卷13頁）。
    (4)至證人李紀晴於原審審理時雖證稱：「（問：總共被偷哪
      些東西？）汽車音響一臺，是裝在我方向盤旁邊的地方，
      我的車子是TOYOTA的廠牌，我是買中古車，音響是原來的
      車主加裝的，我的音響是馬自達的廠牌」、「（問：汽車
      音響是否有領回？）我有領回」、「（問：你領回後發現
      音響的排線，還有車上的有排線，有沒有被破壞？）我發
      現遭竊時，我沒有去檢查車上排線的情形，後來我有拿去
      車廠請車廠幫我加裝一部新的音響，警察通知我領回來的
      音響，該音響的排線上面都已經用紅色膠帶黏起來，所以
      我沒有看到排線切口的情形」、「（問：警卷第43頁相片
      上哪個音響是你被偷的？）我在照片上標示Ｂ的這部音響
      ，就是我被偷的汽車音響」等語（見原審卷109頁）。證
      人李紀晴於其汽車音響遭竊之初，雖未檢查汽車上與該汽
      車音響連接之排線切斷面情形，其事後領回遭竊之汽車音
      響時，雖亦未確認該汽車音響排線之切斷面情形。惟被告
      於檢察官偵查時已明確自承其行竊證人李紀晴之汽車音響
      時，確有持用萬能剪（即剪刀）竊取等語（見99年度偵字
      第21899號偵查卷第12頁至第13頁），是本院已無從以證
      人李紀晴前揭證言逕為有利被告之認定。
    (5)且參以：
      觀諸前揭卷附警卷第43頁相片上之證人王志忠、洪上彬
        、黃博全標示其等遭竊之汽車音響或衛星導航器，均呈
        現遭利器切割之平切、整齊之截斷面，衡情倘僅以徒手
        拔取方式，實無呈現該等平切、整齊之截斷面之可能。
        而證人王志忠、洪上彬、黃博全等人先前與被告均素不
        相識、互無怨隙，顯無甘冒偽證之重罪風險設詞誣陷被
        告之可能，益見其等前揭不利被告之證言，堪予憑採。
      被告行竊證人王志忠、洪上彬、黃博全及李紀晴等人遭
        竊之汽車音響或衛星導航器過程中，其行竊地點均在道
        路旁或停車場等隨時可能有路人經過公共場所，被告為
        避免遭他人發現其行竊，衡情被告應會以儘速、有效率
        之方式俾利其遂行前揭4次之竊盜犯行，則在被告事前
        未能詳悉該等汽車音響乃至衛星導航器與汽車間排線之
        連接方式，且在排線內均包有金屬材質之電線、顯難在
        極短時間內拉扯拔斷等情形下，倘認被告僅以徒手將該
        等汽車音響乃至衛星導航器之排線拔斷方式為之，反與
        常情不符。
      被告於原審審理之初，猶圖將前揭犯罪事實欄一之(一)至
        (九)等9次之竊盜罪責任推諉予業已在監執行之證人薛明
        昆，業如前述，顯見其辯詞不具憑信性。再佐以被告就
        上揭事實欄一之(三)、(四)、(五)、(六)等4次竊盜犯行之行竊
        方式，於原審審理時均先辯稱其均係以徒手將汽車音響
        之排線拔掉，均未使用任何工具等語（見原審卷第65頁
        背面、66頁）。嗣經證人王志忠、洪上彬、黃博全、李
        紀晴於原審審理時到庭而為前揭證述後，被告再翻異前
        詞改稱：其中某一件我是拿被害人車上的剪刀去剪的，
        不是我攜帶的剪刀等語（見原審卷121頁），前後供述
        反覆、至為歧異，益見其所辯顯係避重就輕、事後杜撰
        之虛詞，委無可採。
      綜上，被告確均有持用不明樣式之剪刀1支，用以遂行
        上揭4次之竊盜犯行，足堪認定。
  (三)另被告雖否認有上揭事實欄一之(十)之竊盜未遂犯行，辯稱：
    當時我是在前開黑色小客車的後面，羅金輝可能因此覺得我
    在車號OG─8170號自用小客車旁邊，過程中我根本沒有碰到
    車號OG─8170號自用小客車，當時我是要向藥頭買毒品，我
    跟藥頭說多少錢，因為藥頭身上沒有帶毒品，應該是去附近
    拿毒品，所以羅金輝只看到我一個人，我當時被通緝，羅金
    輝對我喊了一聲，我以為警察來了，所以我就快跑，我並無
    竊盜的犯意及行為云云。惟查：
    (1)證人羅金輝於原審審理時到庭結證稱：「當時我在工廠當
      保全，我剛好走到外面，我車子停在工廠前面的路邊，我
      看到有人撬開我的車門，我喊了一聲，他（即被告，下均
      同）就走掉，我出去查看有一臺賓士車（即前開黑色小客
      車）停在我車子的前面，但那部賓士車沒有熄火，我有查
      看該賓士車上有沒有人，我確定沒有人，我就報警；我發
      現的時候，他是在我的車子外面，蹲在我車子駕駛座的車
      門旁邊，當時我的駕駛座車門靠馬路，不是靠工廠這邊，
      那時候我剛好走到外面，我有看到他蹲在我駕駛座旁邊的
      情形；我沒有被偷什麼東西；他在我的駕駛座車門旁時，
      我沒有看到旁邊有其他的人，當時只有他一個人，我大喊
      一聲他就跑掉了，我車子的四周圍也沒有其他的人；我沒
      有看到他是拿什麼東西撬我的車子，我只有看到他的手在
      動的動作，沒有看到他拿什麼東西；因為他有手在動的動
      作，被我大喊一聲，他有轉頭過來看了我一下，所以我才
      認得他；我發現前面的賓士車沒有熄火之後，我才報警的
      ，我猜想那部賓士車是嫌犯的，因為周圍並沒有別人，警
      察很快就到了，我打第二通的時候，警察已經把嫌犯抓到
      了，警察抓到的嫌犯就是在庭的徐坤鴻，警察抓到徐坤鴻
      後有帶到賓士車子的旁邊，警察帶徐坤鴻在賓士車的現場
      ，我也有在那邊，警察有詢問我是不是有見過這個人，我
      也有當場確認警察抓到的人就是我所看到蹲在我駕駛座車
      門旁邊正在撬我車門的人」等語明確（見原審卷第102、1
      03頁）。
    (2)就被告是否已撬開證人羅金輝之車號OG─8170號自用小客
      車車門鎖乙節，證人羅金輝於原審審理時雖同時證稱：「
      我確定徐坤鴻沒有撬開我的車子，因為車門沒有被打開，
      車門鎖沒有被破壞，我沒有損失什麼東西」等語。然參諸
      被告於警詢時已自承：「我當時靠近該車（車號OG─8170
      號自用小客車）車門，打開該車車門把手是未上鎖。」等
      情（見大甲分局00000000000號警卷第6頁），且被告於偵
      查中檢察官訊問亦明確自承：「我扳開車號OG─8170號自
      用小客車車門，我打開車門就有人大喊一聲『喂』，我轉
      頭就跑、被警方查獲；我打開車號OG─8170號自用小客車
      車門的目的是看有沒有東西可以偷；本件沒有共犯，對於
      竊盜罪嫌我認罪」等語（見99年度偵字第21899號偵查卷
      第15頁），與證人羅金輝於案發當日即99年9月7日警詢時
      證述其車鎖已經被打開，尚未進入車內等語（見大甲分局
      00000000000號警卷第36頁），互核情節相符，並佐以證
      人羅金輝於案發同日即於警詢而為前揭證述、記憶顯較深
      刻清晰，應與事實較為相合而堪憑採。從而，被告打開車
      號OG─8170號自用小客車車門之目的，既係看有沒有東西
      可以偷，足認被告確係基於行竊之意思接近財物並物色財
      物，是其顯已著手於竊盜犯行之實行而未遂其目的，甚為
      明確。
  (四)綜上所述，足認被告前揭自白部分，確與事實相符，堪足採
    信。至被告就上揭事實欄一之(三)、(四)、(五)、(六)、(十)等5次犯
    行所為之前揭辯詞，顯係事後飾卸之詞，不足採信。是本案
    事證明確，被告前揭犯行，均堪認定。
三、新舊法律比較方面：
    按刑法第321條業經總統於100年1月26日以華總一義字第100
    00015561號令公布修正，並於100年1月28施行，本案被告就
    上揭事實欄一之(三)至(六)等4次犯行之行為時，刑法第321條之
    加重竊盜罪規定：「犯竊盜罪而有左列情形之一者，處6月
    以上、5年以下有期徒刑：一、於夜間侵入住宅或有人居住
    之建築物、船鑑或隱匿其內而犯之者；二、毀越門扇、牆垣
    或其他安全設備而犯之者；三、攜帶兇器而犯之者；四、結
    夥三人以上而犯之者；五、乘火災、水災或其他災害之際而
    犯之者；六、在車站或埠頭而犯之者。前項之未遂犯罰之。
    」，嗣修正後之刑法第321條則規定為：「犯竊盜罪而有下
    列情形之一者，處6月以上、5年以下有期徒刑，得併科新臺
    幣10萬元以下罰金：一、侵入住宅或有人居住之建築物、船
    艦或隱匿其內而犯之者；毀越門扇、牆垣或其他安全設備而
    犯之者；三、攜帶兇器而犯之者；四、結夥三人以上而犯之
    者；五、乘火災、水災或其他災害之際而犯之者；六、在車
    站、埠頭、航空站或其他供水、陸、空公眾運輸之舟、車、
    航空機內而犯之者。前項之未遂犯罰之」，比較新、舊法律
    之結果，被告上開4次攜帶兇器竊盜行為時之舊法對其較為
    有利，揆諸刑法第2條第1項前段之規定，自應適用被告行為
    時法即修正前刑法第321條第1項之規定處斷。
四、論罪科刑方面：
  (一)按刑法上所謂兇器，其種類並無限制，凡客觀上對於人之生
    命、身體、安全構成威脅，具有危險性之兇器均屬之，且祇
    須行竊時攜帶此種具有危險性之兇器為已足，並不以攜帶之
    初有行兇之意圖為必要（最高法院79年臺上字第5253號判例
    參照）；且按扳手、鉗、起子等物，客觀上均足對人之生命
    、身體、安全構成威脅應認為行兇器具，持以行竊應成立加
    重竊盜罪（最高法院76年度臺上字第3929號判決參照）。查
    一般剪刀均係質地堅硬，鋒利無比，且被告遂行上揭事實欄
    一之(三)至(六)等4次竊盜犯行時，所持用不明樣式之剪刀，既
    可將汽車音線或衛星導航器排線（其內包有金屬材質之電線
    ）切斷，足認該剪刀在客觀上足以對人之生命、身體、安全
    構成威脅，係屬具有危險性之兇器無訛。
  (二)核被告就上揭事實欄一之(一)、(二)、(七)、(八)、(九)（即附表一編
    號１、２、７、８、９）等5次犯行所為，均係犯刑法第320
    條第1項之普通竊盜既遂罪；就上揭事實欄一之(十)（即附表
    一編號10）犯行所為，係犯刑法第320條第3項、第1項之普
    通竊盜未遂罪；就上揭事實欄一之(三)、(四)、(五)、(六)（即附表
    一編號３、４、５、６）等4次犯行所為，均係犯修正前刑
    法第321條第1項第3款之攜帶兇器竊盜罪。至被告就上揭事
    實欄一之(十)之竊盜犯行部分，雖已著手於竊盜犯罪行為之實
    行，惟尚未得手旋即被發現，為未遂犯，並依刑法第25條第
    2項之規定減輕其刑。另被告所犯之上揭事實欄一之(一)至(十)
    等10次犯行間，犯意各別，行為互異，應分論併罰。
  (三)至公訴人雖認被告就上揭事實欄一之(七)、(八)犯行（即被害人
    黃清郁、鄭雅君部分），被告均係持兇器破壞被害人黃清郁
    駕駛之車號H9─7816號自用小客車之車門鎖方式及破壞被害
    人鄭雅君駕駛之車號H5─9003號自用小客車之車門鎖方式進
    入車內行竊，而遂行上揭2次之竊盜犯行，此部分被告均應
    係犯修正前刑法第321條第1項第3款之攜帶兇器竊盜罪云云
    。惟被告堅詞否認此部分其有以攜帶兇器行竊之情事，辯稱
    ：我係從地上所撿取塑膠材質之物或以自備鑰匙開啟汽車車
    門鎖，並未使用鐵製材質之工具開啟汽車車門鎖云云。且按
    犯罪事實應依證據認定之，為刑事訴訟法第154條第2項所明
    定，被告否認犯罪事實所持之辯解，縱屬不能成立，仍非有
    積極證據足以證明其犯罪行為，不能遽為其不利之認定（最
    高法院30年上字第1831號判例參照）。而查證人黃清郁於原
    審審理時雖證稱：「（問：車子有沒有被破壞？）駕駛座的
    車門鎖有被破壞，看起來應該是被東西撬的，有撬過的痕跡
    ，很明顯」等語（見原審卷第69頁）；證人鄭雅君於原審審
    理時亦雖證稱：「（問：你的車子的車門及車門鎖有無被破
    壞？）我的駕駛座的車門鎖有被破壞，外觀看不太出來，鑰
    匙要插進去的時候已經卡卡的，沒有辦法轉動鑰匙，我才直
    接打開車門，車門就可以打開了」等語（見原審卷第114頁
    ）。然由證人黃清郁前揭證述車門鎖所遺留痕跡，其亦僅能
    推測有被「東西」撬的；由鄭雅君前揭證述車門鎖之外觀、
    鑰匙孔卡卡的、無法轉動，其亦無從判斷被告究係以何物開
    啟車門鎖，於此情形，顯無從遽予認定被告確係持客觀上對
    於人之生命、身體、安全構成威脅，具有危險性之兇器為之
    。況縱使被告前揭辯詞不能成立，然依證人黃清郁、鄭雅君
    前揭證言，被告於遂行該2次竊盜犯行過程中，是否確實有
    攜帶兇器乙節既尚存有合理之懷疑，且在無其他補強證據之
    情況下，此部分自難遽為不利被告之認定，是此部分被告應
    僅成立普通竊盜罪，公訴人認被告就此部分（上揭事實欄一
    之(七)、(八)犯行部分），均係犯修正前刑法第321條第1項第3
    款之攜帶兇器竊盜罪，起訴法條尚有未洽，應予變更。
  (四)原審予以變更起訴法條後，適用刑法第2條第1項前段、第32
    0條第1項、第3項、第25條第2項、第51條第5款、修正前刑
    法第321條第1項第3款、刑法施行法第1條之1第1項、第2項
    前段，並審酌被告前因施用毒品案件，甫經法院裁定令入勒
    戒處所施以觀察勒戒確定（有臺灣高等法院被告前案紀錄表
    附卷可按），素行非佳，其時值青壯，不思循正途謀取財物
    ，為籌措施用毒品之費用再為前揭各次竊盜既遂、竊盜未遂
    等犯行，其犯罪之動機、目的均非良善，除致被害人賴雪慧
    、楊東明、王志忠、洪上彬、李紀晴、黃博全、黃清郁、鄭
    雅君、許雅婷等9人均受有財產上損害，危害社會秩序情節
    非輕，且其攜帶兇器而為上揭事實欄一之(三)至(六)等4次竊盜
    犯行，犯罪手段尤非平和，再兼衡酌被告就上揭事實欄一之
    (一)、(二)、(七)、(八)、(九)等5次竊盜，均知能直承犯行；就上揭
    事實欄一之(三)至(六)等4次竊盜等犯行，坦承其為行竊者之部
    分犯罪事實，及其迄今仍未實際賠償被害人賴雪慧、楊東明
    、王志忠、洪上彬、李紀晴、黃博全、黃清郁、鄭雅君、許
    雅婷等9人之損害，及其於原審辯論終結後，雖提出其委請
    其父徐啟昌與被害人李紀晴、黃博全、鄭雅君、許雅婷、羅
    金輝等5人於100年5月6日簽立和解書，固有該等和解書計5
    紙附卷可按，惟觀諸該等和解書之內容，可知該等和解書均
    係被告方面事前擬具、以電腦列印並要求被害人逕以傳真回
    復之制式和解條款【和解條款均僅記載：「乙方（即被告）
    願誠摯向甲方（即被害人）道歉，並取得其諒解，甲方願無
    條件寬恕乙方並同意給予一次自新機會，並向法院陳報懇請
    酌輕量刑」】，且和解條件僅片面要求被害人寬恕被告，全
    未提及應如何賠償被害人李紀晴、黃博全、鄭雅君、許雅婷
    等4人因本案遭竊財物之損害（含將重新辦理會員卡所需之
    費用或將汽車音響回復再裝置於原來汽車內所需之費用）問
    題，此種口惠而無實際賠償被害人損害之片面且要求被害人
    逕以傳真回復之和解書，倘以此遽認被告已有悔意之具體表
    現，顯將助長被告投機之心態（隨著訴訟程序之進行及調查
    證據後對其不利之結果，視情形決定是否向被害人道歉，且
    道歉之具體內容竟對應如何實際賠償被害人所受之損害均隻
    字未提，僅片面要求被害人「無條件」寬恕被告）、對於被
    害人亦不公平，甚為明灼；暨衡及其智識程度（高職肄業，
    此觀被告警詢筆錄即明）、本案9次竊得財物之數量、價值
    互有不同、就前揭犯罪事實欄一之(十)犯行部分尚未竊得財物
    等一切情狀，分別量處被告如附表一所示之刑，並與業經原
    審判決確定之行使偽造私文書罪所處之有期徒刑4月，合併
    定其應執行刑為有期徒刑3年8月，以示懲儆。另說明被告
    遂行上揭事實欄一之(三)至(六)之攜帶兇器竊盜犯行所用不明樣
    式之剪刀，未據扣案，且雖為被告所持用，惟無證據證明係
    屬被告所有之物，且無證據證明係屬違禁物，自無從宣告沒
    收。被告於前揭時地為警查獲時併扣得如附表二所示之物
    ，無積極證據證明與本案被告前揭各次竊盜犯行有關，且非
    屬違禁物，亦無從宣告沒收，附此敘明。至公訴人雖就被
    告上揭事實欄一之(一)、(二)、(九)等3次竊盜犯行，具體請求各
    判處被告有期徒刑7月；就前揭犯罪事實欄一之(三)至(八)等6次
    竊盜犯行，具體請求各判處被告有期徒刑10月；就上揭事實
    欄一之(十)之竊盜未遂犯行，具體請求判處被告有期徒刑3月
    ，並定應執行刑為有期徒刑4年6月云云。惟參諸被告上揭事
    實欄一之(七)、(八)等2次竊盜犯行部分，被告均係犯刑法第320
    條第1項之普通竊盜罪，與公訴人具體求刑之基礎已有不同
    ，並佐以被告前揭各次犯行不同之犯罪情節及審酌前開量刑
    等一切情狀，認為公訴人就上揭事實欄一之(三)、(六)之竊盜犯
    行（即被害人王志忠、黃博全部分）具體請求各判處有期徒
    刑10月、就上揭事實欄一之(十)之竊盜未遂犯行（即被害人羅
    金輝部分）具體請求判處有期徒刑3月部分，核屬適當，公
    訴人就其餘部分前揭具體求刑，尚嫌過重，認為對被告各量
    處如附表一所示之刑，已足收懲儆之效云云，認事用法核無
    違誤，量刑亦妥適。被告上訴意旨否認有事實欄一之(十)之犯
    行，及否認事實欄一之(三)、(四)、(五)、(六)等4次竊盜部分有攜
    帶兇器（剪刀），及指摘原判決量刑過重云云，均無理由，
    應予駁回。
  (五)又公訴人雖主張被告身強體壯、不務正業，本案所為竊盜犯
    行達10次之多，顯然有犯罪習慣，併請求宣告強制工作云云
    。惟按是否宣告強制工作，固屬實體法上賦予法院得為自由
    裁量之事項，但此項裁量權之行使，並非得以任意或自由為
    之，仍應受一般法律原則之拘束，即必須符合所適用法律授
    權之目的，並受法律秩序之理念、法律感情及慣例等所規範
    。若違反比例原則、平等原則時，得認係濫用裁量權而為違
    法（最高法院91年度臺上字第5295號判決參照）。又保安處
    分係針對受處分人將來之危險性所為之處置，以達教化、治
    療之目的，為刑罰之補充制度，我國現行刑法採刑罰與保安
    處分雙軌制，係在維持行為責任之刑罰原則下，為協助行為
    人再社會化之功能，以及改善行為人潛在之危險性格，期能
    達成根治犯罪原因、預防犯罪之特別目的。是保安處分中之
    強制工作，旨在對嚴重職業性犯罪及欠缺正確工作觀念或無
    正常工作因而犯罪者，強制其從事勞動，學習一技之長及正
    確之謀生觀念，使其日後重返社會，能適應社會生活。竊盜
    犯贓物犯保安處分條例第3條第1項、刑法第90條第1項等規
    定，即本於保安處分應受比例原則之規範，使保安處分之宣
    告，與行為人所為行為之嚴重性、行為人所表現之危險性及
    對於行為人未來行為之期待性相當之意旨而制定，而由法院
    視行為人之危險性格，決定應否令入勞動處所強制工作，以
    達預防之目的（最高法院94年度臺上字第6519號判決參照）
    。經查，被告本案於10日內所為竊盜犯行雖達10次之多，其
    犯罪行為固值非難，而不可取，然被告先前尚無因竊盜等案
    件經法院判處罪刑之刑事犯罪紀錄，有臺灣高等法院被告前
    案紀錄表附卷可按，尚難逕認其本案10之短期內各次竊盜犯
    行之原因，確係因遊蕩或日常惰性行為而產生犯罪之習性，
    或認其係無端而本為慣性犯罪之人，於此情形，經由本案有
    期徒刑之適當執行後，尚非全然不能對其產生矯正策勵之影
    響，就被告未來發展仍具可期待性，是依被告行為之嚴重性
    、對於未來行為之期待性，就憲法比例原則之規範，認本案
    量處上開刑期，已足收懲儆之效，本案尚未達須以保安處分
    預防矯治之程度而有施以強制工作之必要，故不併予宣告強
    制工作，亦併予敘明。
五、據上論結，應依刑事訴訟法第368條，判決如主文。
本案經檢察官李斌到庭執行職務。
中    華    民    國   100    年    8     月    23    日
            刑事第八庭  審判長法  官  羅  得  村
                              法  官  簡  源  希
                              法  官  劉  榮  服
以上正本證明與原本無異。
不得上訴。
                              書記官  江  玉  萍
中    華    民    國   100    年    8     月    23    日
附錄論罪科刑法條：
刑法第320條：
意圖為自己或第三人不法之所有，而竊取他人之動產者，為竊盜
罪，處五年以下有期徒刑、拘役或五百元以下罰金。
意圖為自己或第三人不法之利益，而竊佔他人之不動產者，依前
項之規定處斷。
前二項之未遂犯罰之。
修正前刑法第321條：
犯竊盜罪而有左列情形之一者，處6月以上、5年以下有期徒刑：
一、於夜間侵入住宅或有人居住之建築物、船艦或隱匿其內而犯
    之者。
二、毀越門扇、牆垣或其他安全設備而犯之者。
三、攜帶兇器而犯之者。
四、結夥三人以上而犯之者。
五、乘火災、水災或其他災害之際而犯之者。
六、在車站或埠頭而犯之者。
前項之未遂犯罰之。
附表一：
┌──┬───────┬───┬─────────┬─────────────┐
│編號│  犯罪事實    │被害人│ 所犯法條及罪名   │宣告刑（含主刑、從刑）    │
├──┼───────┼───┼─────────┼─────────────┤
│ １ │前揭犯罪事實欄│賴雪慧│刑法第320條第1項之│徐坤鴻犯竊盜罪，處有期徒刑│
│    │一之(一)之犯行  │      │竊盜罪。          │肆月。                    │
├──┼───────┼───┼─────────┼─────────────┤
│ ２ │前揭犯罪事實欄│楊東明│刑法第320條第1項之│徐坤鴻犯竊盜罪，處有期徒刑│
│    │一之(二)之犯行  │      │竊盜罪。          │肆月。                    │
├──┼───────┼───┼─────────┼─────────────┤
│ ３ │前揭犯罪事實欄│王志忠│刑法第321條第1項第│徐坤鴻犯攜帶兇器竊盜罪，處│
│    │一之(三)之犯行  │      │3款之加重竊盜罪。 │有期徒刑拾月。            │
├──┼───────┼───┼─────────┼─────────────┤
│ ４ │前揭犯罪事實欄│洪上彬│刑法第321條第1項第│徐坤鴻犯攜帶兇器竊盜罪，處│
│    │一之(四)之犯行  │      │3款之加重竊盜罪。 │有期徒刑玖月。            │
├──┼───────┼───┼─────────┼─────────────┤
│ ５ │前揭犯罪事實欄│李紀晴│刑法第321條第1項第│徐坤鴻犯攜帶兇器竊盜罪，處│
│    │一之(五)之犯行  │      │3款之加重竊盜罪。 │有期徒刑玖月。            │
├──┼───────┼───┼─────────┼─────────────┤
│ ６ │前揭犯罪事實欄│黃博全│刑法第321條第1項第│徐坤鴻犯攜帶兇器竊盜罪，處│
│    │一之(六)之犯行  │      │3款之加重竊盜罪。 │有期徒刑拾月。            │
├──┼───────┼───┼─────────┼─────────────┤
│ ７ │前揭犯罪事實欄│黃清郁│刑法第320條第1項之│徐坤鴻犯竊盜罪，處有期徒刑│
│    │一之(七)之犯行  │      │竊盜罪。          │肆月。                    │
├──┼───────┼───┼─────────┼─────────────┤
│ ８ │前揭犯罪事實欄│鄭雅君│刑法第320條第1項之│徐坤鴻犯竊盜罪，處有期徒刑│
│    │一之(八)之犯行  │      │竊盜罪。          │肆月。                    │
├──┼───────┼───┼─────────┼─────────────┤
│ ９ │前揭犯罪事實欄│許雅婷│刑法第320條第1項之│徐坤鴻犯竊盜罪，處有期徒刑│
│    │一之(九)之犯行  │      │竊盜罪。          │肆月。                    │
├──┼───────┼───┼─────────┼─────────────┤
│ １０ │前揭犯罪事實欄│羅金輝│刑法第320條第3項、│徐坤鴻犯竊盜未遂罪，處有期│
│    │一之(十)之犯行  │      │第1項之竊盜未遂罪 │徒刑參月。                │
│    │              │      │。                │                          │
└──┴───────┴───┴─────────┴─────────────┘
附表二：
┌──┬───────────┬────────┐
│編號│扣案物品名稱、數量    │備       註     │
├──┼───────────┼────────┤
│ １ │活動鉗1支             │前開黑色小客車後│
│    │                      │行李箱內扣得    │
├──┼───────────┼────────┤
│ ２ │螺絲起子2支           │同上            │
├──┼───────────┼────────┤
│ ３ │尖嘴鉗1支             │同上            │
└──┴───────────┴────────┘